福建高等法院金門分院刑事判決　　　　　99年度上訴字第21號
上　訴　人　福建金門地方法院檢察署檢察官
上　訴　人
即　被　告　文宏瑞
上　訴　人
即　被　告　鄭進忠
上列二人共同
選任辯 護人 
兼共同送達代收人　
　　　　　　吳奎新律師　
上　訴　人
即　被　告　李銘育　
上　一　人
選任辯護人　
兼送達代收人 辛銀珍律師
上列上訴人因妨害性自主案件，不服福建金門地方法院98年度訴
字第4號，中華民國99年6月9日第一審判決（起訴案號：福建金
門地方法院檢察署97年度偵字第305號），提起上訴，本院判決
如下：
    主  文
原判決撤銷。
文宏瑞犯乘機性交罪，累犯，處有期徒刑參年拾月。
李銘育犯乘機性交罪，處有期徒刑貳年，緩刑參年，緩刑期間附
保護管束，並應向戶籍所在地之財團法人中華民國佛教慈濟慈善
事業基金會或其分會提供壹佰貳拾小時之環保志工義務勞務。
鄭進忠犯乘機性交罪，累犯，處有期徒刑參年陸月。
    事  實                                                                
一、文宏瑞（綽號「阿秋」）前於民國（下同）94年間，因竊盜
    罪案件，經本院於95年12月20日以95年度上易字第7號刑事
    判決將原判決撤銷，改判處有期徒刑1年6月確定；另於95年
    間再因違反毒品危害防制條例、詐欺及恐嚇等案件，經福建
    金門地方法院各判處有期徒刑1年、3月及1年確定，就所犯
    上開四罪經合併定應執行刑為有期徒刑3年4月，於95年11月
    16日入監執行。適逢中華民96年度罪犯減刑條例通過後，經
    法院就上開判決確定之四罪以裁定各予以減刑二分之一後，
    減刑為有期徒刑9月、6月、1月15日及6月，並定應執行刑為
    有期徒刑1年8月確定，於97年4月15日縮刑期滿執行完畢（
    指揮書執畢日期為97年4月19日，97年4月16日因縮短刑期執
    畢出監）。鄭進忠綽號「神忠」前於94年因偽造文書案件，
    經福建金門地方法院於94年3月25日以94年城簡字第22號刑
    事簡易判決判處有期徒刑3月，如易科罰金以銀元3百元折算
    1日，而於94年4月11日判決確定，甫於94年5月5日易科罰金
    執行完畢。
二、文宏瑞與綽號「喇叭」之李銘育二人於97年5月19日晚上7、
    、8時許，在金門縣金湖鎮○○○市里○○路「太陽城」三
    樓網咖店打網咖，適巧遇蔡佩蓉與蔡佩蓉之男友張彥凱（綽
    號彥頭）及未滿16歲之Ａ女（代號0000-0000Ａ、82年2月生
    、姓名年籍詳卷內年籍對照表），文宏瑞與李銘育兩人遂經
    蔡佩蓉介紹而認識Ａ女（文宏瑞與李銘育二人當時無法知悉
    確認Ａ女係未滿16歲女子）。之後五人相偕在湖前「喝一杯
    」小吃店、網咖、金寧鄉「熱帶魚KTV」等場所，一起吃喝
    玩樂，最後回到上開山外「太陽城」三樓網咖店打網咖直到
    深夜，嗣蔡佩蓉與其男友張彥凱欲先行離去，Ａ女亦表示要
    回家。文宏瑞則主動表示要載Ａ女回家，蔡佩蓉隨後始與其
    男友先行離開，然文宏瑞並未載Ａ女回家，而是駕駛車牌號
    碼M6─2537號三陽喜美自小客車（車主登記名義人為王仲明
    ）載李銘育及Ａ女去山外「僑聲戲院」附近釣娃娃玩耍。
三、迨至翌日即97年5月20日凌晨1時許釣完娃娃後，蔡佩蓉因關
    心Ａ女，由其男友張彥凱打手機給文宏瑞，詢問文宏瑞是否
    已載Ａ女回家。詎文宏瑞明知Ａ女還在車上，亦未載Ａ女回
    家，竟叫Ａ女不要出聲，並向張彥凱謊稱已經載Ａ女回家，
    而於該（20）日凌晨2時許駕駛前揭M6─2537號喜美自小客
    車往Ａ女住處相反方向行駛，直接開往金湖鎮○○路○段15
    號「明園民宿」開房間投宿。三人投宿在該民宿301號房，
    因車上仍有未喝完之啤酒，李銘育即提議玩撲克牌，每輸一
    次罰喝一杯（一般白色塑膠杯）。Ａ女輸多贏少，喝得最多
    ，最後不勝酒力，嘔吐醉倒。文宏瑞、李銘育共同將Ａ女扶
    至床上，並簡單清理嘔吐物後，兩人與Ａ女躺在同一張床上
    ，惟李銘育因感覺過於擁擠，遂換到另一張床睡覺。文宏瑞
    見李銘育換到另一張床睡覺，認為Ａ女酒醉熟睡無力抵抗，
    有機可乘，而起乘機性交之犯意，先親吻、撫摸Ａ女身體，
    Ａ女因酒醉全身無力，並未同意與文宏瑞性交之理解且無抗
    拒性交之能力下，僅用無力的手推文宏瑞一下，並以台語罵
    「靠別（即國語語意「哭爸」之意）」，而任由文宏瑞脫掉
    Ａ女內衣及褪去內、外褲，並將性器官插入Ａ女陰道內而姦
    淫得逞。文宏瑞於乘機性交Ａ女得逞後，即起身到房間浴室
    清洗。
四、李銘育於睡覺中因聽見文宏瑞與Ａ女性交過程中所發出之聲
    音（可能是Ａ女罵上開「靠別」的聲音），遂大聲說「不要
    吵，我明天要上班」的話語。嗣李銘育睡約一小時左右後，
    因所睡之被子冷遂醒來，並見文宏瑞已離開與Ａ女同睡之床
    ，嗣見熟睡於床上之Ａ女下半身未穿褲子，遂情不自禁，心
    起淫念，認為有機可乘，即基於乘機性交Ａ女之犯意，走到
    Ａ女床前，脫掉自己衣服，躺在Ａ女身旁，詢問Ａ女為何睡
    覺不穿褲子，「可以不可以性交」，Ａ女因酒醉仍處於昏昏
    沈沈熟睡狀態並未同意與李銘育性交之理解且無抗拒性交之
    能力下，僅說一聲「靠別」（台語）。惟李銘育為逞其性慾
    ，未予理會，先抱Ａ女並親吻Ａ女，隨後仍將性器官插入Ａ
    女陰道內抽動約十分鐘，而乘機姦淫Ａ女得逞，並擁抱Ａ女
    入睡。
五、嗣至20日早上6時許，文宏瑞開車將原本欲到金湖鎮武德新
    莊打牌，惟當時有人在打牌而需等待之綽號「神忠」之鄭進
    忠載至「明園民宿」301房暫時休息，文宏瑞並喚醒李銘育
    ，兩人一起外出吃早餐，獨留鄭進忠與Ａ女在該301房。嗣
    鄭進忠（當時無法知悉Ａ女係未滿16歲女子）見文宏瑞、李
    銘育外出吃早餐，Ａ女裸露下半身，竟起色慾，基於乘Ａ女
    酒醉熟睡之際，惟Ａ女並未同意與鄭進忠性交之理解且無抗
    拒性交之能力下，鄭進忠竟乘機脫掉自己衣服，將身體壓在
    Ａ女身上，並將其陰莖插入Ａ女陰道內性交得逞，斯時Ａ女
    因身體被壓著突被驚醒，驚問鄭進忠是誰？在這裡做什麼？
    乃以手將鄭進忠大力推開，鄭進忠則用棉被蓋住其臉部，以
    防Ａ女認出其面貌。Ａ女即迅速起身穿好衣服，步出房間離
    開「明園民宿」，迨走到金湖國中前，遇到文宏瑞、李銘育
    開車回來，文宏瑞、李銘育二人見Ａ女則表現出若無其事之
    表情，並詢問Ａ女要去哪裏。Ａ女表示要回家，文宏瑞要開
    車載Ａ女回家，Ａ女因隻身又無交通工具代步，只好讓文宏
    瑞開車載其回家中。嗣Ａ女回家後即清洗身體睡覺，嗣於睡
    醒後先後將上述遭性侵情事告訴蔡佩蓉及友人「佩佩」，而
    於當（21）日晚間10時許經其友人「佩佩」偕同前往署立金
    門醫院檢查並報警處理，因而循線查獲上情。
六、案經A女訴由金門縣警察局報請福建金門地方法院檢察署檢
    察官偵查後起訴。
    理  由                                              
壹、證據能力部分：
（一）被告及辯護人對證據能力之意見
    1、被告李銘育部分
     （1）、A女於警詢中之陳述、被告文宏瑞、鄭進忠於警詢
            及偵查中之陳述，屬於審判外之陳述，均無證據能
            力。
     （2）、其餘證據之證據能力不爭執。
    2、被告文宏瑞及鄭進忠部分
     （1）、A女及被告文宏瑞、鄭進忠及李銘育在警詢中之陳
            述，屬於審判外之陳述，均無證據能力。
     （2）、其餘證據之證據能力，不爭執。
（二）對於證據能力之決定
    1、A女於警詢中之陳述，係被告以外之人，於審判外所為之
       言詞陳述，被告三人即不同意作為證據，依刑事訴訟法
       第159條之1第1項規定，不得作為證據。
    2、被告文宏瑞、鄭進忠於警詢中之陳述，就被告李銘育而
       言，係被告以外之人，於審判外所為之陳述，被告李銘
       育即不同意作為證據，依刑事訴訟法第159條之1第1項規
       定，不得作為證據。
    3、被告文宏瑞、李銘育、鄭進忠各自就其於警詢及偵查中
       之供述，不適用傳聞法則，且被告亦不爭執其供述之任
       意性，自得作為證據。
    4、被告文宏瑞、鄭進忠於偵查中之言詞陳述，就被告李銘
       育而言，雖屬於被告以外之人，於審判外所為之陳述，
       然已於原審審理中以證人身分傳喚文宏瑞、鄭進忠，接
       受被告李銘育之辯護人詰問，被告李銘育之反對詰問權
       已獲得確保，自得作為證據。
    5、除上所述之外，本判決所引用之其他證據資料（詳後引
       證據），其中傳聞證據部分，縱無刑事訴訟法第159條之
       1至第159條之4或其他規定之傳聞證據例外情形，亦因檢
       察官、被告等或其等辯護人同意可作為證據使用（原審
       卷第42頁），或未聲明異議，依刑事訴訟法第159條之5
       第1項、第2項之規定，本院審酌該證據作成之情況，認
       為適當，自有證據能力。
貳、程序部分：本案被告文宏瑞經合法傳喚，無正當理由不到庭
    ，依刑事訴訟法第371條規定，爰不待其陳述，逕行判決，
    合先敘明。
參、實體部分：
一、被告三人辯解部分：
（一）、被告文宏瑞於本案審理期日經合法傳喚，雖未到庭，惟
        據其以前在本院準備程序時固供稱：1、其本人綽號是
        「阿秋」，於97年5月19日晚上七、八時許有與綽號「
        喇叭」李銘育、蔡佩蓉、張彥凱、Ａ女他等人一起至金
        城鎮○○路熱帶魚ＫＴＶ唱歌，大約唱了兩個小時多，
        隨後共同一起回到山外，然後到山外金湖鎮公車站旁邊
        7-11樓上三樓之太陽城網咖，吃東西與打電腦，嗣停留
        約一個多小時。2、結束後然後一起要回去，張彥凱載
        其配偶蔡佩蓉，其本人則與被告李銘育送Ａ女回去，後
        來在送Ａ女回家途中，Ａ女表示她不想回去，說要跟我
        們去玩。3、97年5月20日凌晨一點多我們三個人就到金
        湖鎮太湖旁的「明園民宿」301號房裡面玩撲克牌大老
        二，輸的人要喝一杯啤酒，大概玩了一個多小時，Ａ女
        就喝醉了。4、迨休息到凌晨四點或五點多，其本人接
        到另一被告鄭進忠的電話，就由其本人到金湖鎮溪邊被
        告鄭進忠的住處載鄭進忠。其本人開車單程至被告鄭進
        忠家大約須花十多分鐘。隨後被告鄭進忠說他要幫他女
        兒及他姪子買早餐，即由其本人載被告鄭進忠，隨後前
        往金湖鎮街上買早餐，之後回到被告鄭進忠住處。5、
        要載被告鄭進忠至金湖武德新莊打牌，嗣於到場時，因
        為還沒有完，被告鄭進忠告訴其本人說先回家，等輪到
        被告鄭進忠打牌時再載他回來打牌。因其有告訴被告鄭
        進忠，其有在明園民宿租一間房間，要鄭進忠過去那裡
        等一下，因為「明園民宿」離打牌地點如開車只有一兩
        分鐘車程，這樣比較近。6、後來在早上六點多，由其
        開車載被告鄭進忠一起到「明園民宿」301號房時，有
        看到被告李銘育與Ａ女睡在一起，隨後被告李銘育醒來
        起床。然後在快早上將近七點時，由其與被告李銘育相
        約出去吃早餐，那時是被告鄭進忠與Ａ女在房間。當時
        Ａ女在睡覺，被告鄭進忠則躺在另一床休息，301號房
        有兩張床。7、吃完早餐返回「明園民宿」途中大約二
        十分鐘左右約早上七點二十分左右，在回來金湖太湖路
        途中，我們發現Ａ女自己一個人走在路上，當時就叫Ａ
        女上車，問Ａ女她怎麼了，Ａ女則一句話也沒說。隨後
        就送Ａ女返回金湖小徑住處，車程大約十幾分鐘，那時
        快八點。將Ａ女送回她住處後，再由其本人將被告李銘
        育送到金湖鎮的街上一間飲料店去上班。8、隨後其本
        人就回到「明園民宿」載被告鄭進忠去武德新莊打牌，
        之後就回到金湖環島南路塔后之住處等情。惟矢口否認
        有公訴人所指訴之乘機性交罪犯行，辯稱：其並未對被
        害人性侵害，而且被害人Ａ女與被告李銘育發生性行為
        時，其本人亦未在場。
（二）、被告鄭進忠則供稱：1、被告文宏瑞綽號是「阿秋」，
        97年5月20日那天上午我叫被告文宏瑞買完早點以後，
        送我回金湖鎮溪邊58號家，將早點拿給我女兒及我姪子
        吃。然後再叫被告文宏瑞載我去武德新莊打牌的地方，
        當時是97年5月20日上午快要六點半左右，去到打牌的
        地方，已經有四個人在打牌，原本其中一個人要走，結
        果他輸錢又不想走，我只好再叫被告文宏瑞載我回我溪
        邊的家休息。結果被告文宏瑞表示他在溪邊附近有租一
        個「明園民宿」套房可以休息。2、嗣於當日上午六點
        四十分左右由被告文宏瑞開車載我到上開「明園民宿」
        ，結果我一進去，裡面有一張單人床，一張雙人床，我
        就去上廁所，廁所一出來，有一張雙人床上有棉被蓋著
        ，只看到腳，我就躺在另一張空床，旁邊有電視，電視
        開著就睡著了。3、一直到被告文宏瑞開車來載我，那
        時候是早上，大概快八點左右，就載我到武德新莊看有
        沒有可以打牌，他們還是沒有人要走，我只好叫被告文
        宏瑞載我回到金湖鎮溪邊住處睡覺，那時候大約是八點
        四十分左右，然後被告文宏瑞就回家等情。惟矢口否認
        有乘機性交罪犯行，辯稱：其本人根本什麼都不知情，
        其並未犯罪。
（三）、被告李銘育固供承有與Ａ女發生性行為之情事，惟辯稱
        ：1、Ａ女的意識是清醒的，故其並未趁機與Ａ女發生
        性行為。2、原審判決認為其本人是趁機與Ａ女性交是
        錯誤的。
二、被告三人之辯護人為被告辯護如下：
（一）、被告文宏瑞、鄭進忠之辯護人除提出書狀為被告辯護外
        ，另辯護略稱：1、本件只有Ａ女的證述，但Ａ女為告
        訴人，本身有利害關係，而且透過被告李銘育要談和解
        ，因Ａ女之動機並不單純，故Ａ女之證述並非具有可信
        度，而且也違反證據法則。2、本案沒有任何之物證，
        除告訴人以外，沒有任何證據可以證明被害人Ａ女發生
        迷姦，雖然被害人Ａ女有與人發生性關係，惟僅有被告
        李銘育與Ａ女發生性關係。而且在事發現場只有找到一
        個保險套，且被告李銘育亦承認該只保險套係李銘育所
        使用。另在現場或其他物品上也未採證到被告文宏瑞與
        鄭進忠之體液或者精液等物品。另外告訴人事情發生以
        後，有將上述情形告訴她的朋友蔡佩蓉，但蔡佩蓉在警
        詢筆錄明白表示案發後她並沒有接獲告訴人任何的電話
        ，故法院認定之事實亦是錯誤的。3、關於被告文宏瑞
        測謊是不可採，因為當時被告文宏瑞在測謊前24小時前
        有喝酒而且睡眠不足，對於測謊之結果會產生影響，故
        測謊之結果不能作為不利被告文宏瑞之認定。4、關於
        告訴人Ａ女所陳述被告鄭進忠身體壓Ａ女的時，Ａ女就
        醒來將被告鄭進忠推開。但被告鄭進忠體重有一百○五
        公斤，若被告鄭進忠有要性侵告訴人Ａ女，告訴人Ａ女
        根本無從反抗。而告訴人Ａ女又指稱被告鄭進忠有插入
        Ａ女她的生殖器，顯然被告鄭進忠有接觸Ａ女的身體，
        如果被告鄭進忠他有接觸Ａ女的身體或撥開Ａ女的雙腿
        ，告訴人Ａ女就會醒過來，並且予以反抗拒絕，不可能
        只有壓Ａ女時才醒過來，故告訴人Ａ女之陳述有違經驗
        法則。
（二）、被告李銘育之辯護人除提出書狀為被告辯護外，另辯護
        略稱：1、本案被告李銘育其實有坦承與Ａ女發生性行
        為，故被告行為應是觸犯刑法第227條第3項之罪，就此
        部分被告是認罪，被告並未飾詞狡辯。2、被告李銘育
        有向Ａ女父親請求原諒，亦有與Ａ女達成和解。故檢察
        官指摘原審判決刑度過輕一節並非正確，爰請駁回檢察
        官上訴。
三、本院查：
（一）、被害人即證人Ａ女指稱證述部分：
     1、被害人即證人Ａ女於97年7月3日在檢察官偵查時證稱：
        「（問：97年5月19日晚上你到何處做何事？）當天晚
        上6時許，我與蔡佩蓉一起到山外黃海路太陽城網咖打
        電腦，途中綽號「阿秋」及「拉把」（即喇叭，以下同
        ）及蔡佩蓉的男朋友也有來，之後我們就到湖前「喝一
        杯」小吃店吃晚餐，後來我們又去打網咖，再一起到金
        寧鄉「熱帶魚KTV」唱歌，唱完之後，又回到山外去打
        網咖，後來蔡佩蓉先回家，並要「阿秋」一定要載我回
        家，「阿秋」說好，但他並沒有載我回家，先載我去釣
        娃娃，那時車上還有「拉把」，約凌晨2時許，他們就
        直接載我去金湖鎮的明園民宿，我們進房間之後，就開
        始玩樸克牌，他們提議輸的人要喝一杯啤酒，啤酒是他
        們在熱帶魚唱歌時喝剩下的，我因為輸比較多喝了很多
        酒，後來我人不舒服就先去躺在靠門邊的那張床睡覺，
        這時「阿秋」就過來躺在我旁邊，先抓我的手親我的嘴
        ，我問他你在做什麼，他不理，繼續摸我的胸部，接著
        將我的內衣解開及脫掉我的褲子，就直接將他的生殖器
        插入我的陰道內，當時我有說不要並用手推他，但那時
        因酒醉沒有什麼力量，所以他繼續對我性交，時間不長
        ，不超過十分鐘，之後就看到他起身到浴室清洗。」，
        「（問：他當時有無戴保險套？）不確定，但當時他對
        我性侵害後，我有看到床上有一個已經撕開的裝保險套
        的塑膠袋。」，「（問：「阿秋」對你性侵害時你當時
        的意識是否清楚？身體狀況如何？）因當時我有喝很多
        酒，意識有點模糊，也沒有什麼力氣，但我可以確定「
        阿秋」那時有對我性侵害。」，「（問：之後又發生何
        事？）「阿秋」在對我性侵害時，「拉把」正睡在另一
        張床上，過程中他有用台語叫「不要吵了，我要睡覺」
        ，講完後他又繼續睡，後來在「阿秋」離開後，「拉把
        」也跑到我的床上，問我可不可以，我那時喝醉，很想
        睡覺沒有回答，他沒有穿衣服就趴在我身上，將他的生
        殖器插入我的陰道內，我因為喝醉無力反抗，只用台語
        罵他「哭爸」，但他也沒有反應，繼續對我性侵，後來
        我就睡著了，之後發生何事我也不知道。」，「（問：
        之後又發生何事？）隔天上午約7時許，當我醒來時就
        發現一個不認識的男子沒有穿衣服趴在我身上用他的生
        殖器插入我的陰道內，我嚇了一跳，問他你是誰，在這
        裡做什麼，並用手將他推開，就趕快起身穿褲子，拿著
        我的東西就趕快離開，走到半路，在靠近湖中的十字路
        口就看到「阿秋」載「拉把」要回明園，他們問我要去
        那裡，我說要回家，他們就說要載我回家，在車上我不
        敢問他們昨晚對我性侵的事，他們也沒有講，就載我回
        家了。」，「（問：你回家後有做何處理？）先洗澡就
        去睡覺，睡醒後蔡佩蓉打電話給我，我在電話中有告訴
        她，我被他們性侵的事，後來我也有把事情告訴我的朋
        友珮珮及他先生，他們後來帶我至署立金門醫院驗傷。
        」，「（問：「阿秋」及「拉把」對你性侵時是否知道
        你的真實年齡？）不知道。」，「（問：當時你是否有
        同意他們對你為性交？）沒有。」，「（問：提示卷附
        照片有何意見？）照片中的明園民宿301室就是他們對
        我性侵害的地方，靠門的床是我和「阿秋」當時睡的，
        靠窗的床是「拉把」睡的。」，「（問：提示卷附指認
        照片裡面有無當時對你為性侵害之人？）編號1號是「
        拉把」，編號8號的就是第三個對我性侵害的那名陌生
        男子，編號12號是「阿秋」。」（97年度偵字第305號
        偵查卷第5頁至第7頁）；嗣於97年7月3日在檢察官偵查
        時亦證稱：「（問：97年5月19日晚上你與文宏瑞及李
        銘育在「熱帶魚KTV」時有無喝酒？喝多少酒？）我沒
        有喝酒，我是到明園民宿玩樸克牌時才喝的，我大概喝
        了十杯以上之免洗杯的啤酒，因為我跟他們玩樸克牌大
        部分都是我輸，所以我喝了很多酒。」，「（問：你跟
        文宏瑞及李銘育到明園民宿前他們是否知道你的年齡？
        ）我不知道他們知不知道。」，「（問：李銘育上次庭
        訊時表示是經過你同意後才與你發生性關係，對此有何
        意見？）我沒有同意。」，「（問：你當時有無反抗？
        ）我有用手推他，但當時因酒醉沒有什麼力氣。」，「
        （問：你在過程中有無主動伸手去扯他的內褲？）沒有
        。」各等語明確（97年度偵字第305號偵查卷第39頁至
        第40頁）。
     2、證人Ａ女繼於99年4月14日在原審審理時證稱：「吊（
        釣）完娃娃，…蔡佩蓉要跟她男朋友回家，我也說要回
        家，蔡佩蓉他們原本要載我回家，、、，後來阿秋（指
        文宏瑞）跟蔡佩蓉說他要載我回家，當時喇叭（指李銘
        育）也在車上。」，「那時候還在車上（的時候），蔡
        佩蓉用他男朋友的手機打電話給我，然後不知道他們（
        指文宏瑞及李銘育）二人其中壹個人叫我不要出聲。」
        ，「（問：當時如何跟蔡佩蓉的男朋友說？）一開始阿
        秋（指文宏瑞）說會載我回家，後來他們打電話騙蔡佩
        蓉他們說已經載我回家。」，「（問：載到哪裡？）吊
        （釣）完娃娃後，就載我去明園民宿。」，「（問：你
        要回家，他們把你載到明園民宿，你有表達不滿嗎？）
        我說載我到這裡幹嘛，他們也就沒有講。」（原審卷第
        175頁至第176頁、174頁）；「進入民宿，他們二人有
        人提議玩撲克牌，輸一盤喝一杯啤酒，一般白色的塑膠
        杯。我喝不到十杯，喝到最後一杯時有嘔吐酒醉，不知
        道誰把我扶到床上。當時我意識不清楚。」，「（問：
        你躺在床上睡覺的時候有誰靠近你嗎？）有，第一個阿
        秋，喇叭（李銘育）睡另一張床，、、、，他（李銘育
        ）說他（李銘育）要睡覺了，叫我不要吵他（李銘育）
        。」，「阿秋（文宏瑞）他躺在我身旁，我當時還有力
        氣把他推開，並說你要幹嘛？」，「文宏瑞有撫摸我胸
        部及下體，我有推開他。他（文宏瑞）沒講話，繼續摸
        我身體，並脫掉我的內、外褲，好像沒有脫我上衣。他
        （文宏瑞）用他的生殖器有插入我的生殖器抽動，他（
        文宏瑞）沒有戴保險套，好像有射精，他就走到廁所。
        我當時睡著了。」，「（問：你有把內褲及外褲穿上嗎
        ？）沒有。」，「在文宏瑞去廁所時李銘育他就過來，
        他（李銘育）上半身好像沒有穿衣服，好像有問我可以
        不可以，但我沒有回答他，繼續睡覺。」，「他（李銘
        育）沒有經過我同意，就把他（李銘育）的生殖器也有
        插入我的生殖器，我有把他推開，他（李銘育）有停一
        下，然後再繼續，我不清楚他有沒有射精。」，「（問
        ：你是因為酒醉睡覺嗎？）對。」，「隔天（實係同日
        ）早上六、七點，突然被那個人（鄭進忠）壓在我身上
        而醒來，他（鄭進忠）沒有穿衣服，他（鄭進忠）用他
        的生殖器插入我的生殖器。」，「（問：你有推開他（
        鄭進忠）嗎？）我推很大力，我說你是誰，我把他（鄭
        進忠）推開，他（鄭進忠）拿被子蓋住自己的臉。」，
        「我就穿褲子、鞋子趕快走去，走到金湖國中前，看到
        文宏瑞、李銘育開車回來，他們問我你要去那裡，一臉
        好像沒有發生事情一樣。」，「那天我回家睡到晚上七
        、八點，蔡佩蓉有打電話問我，我就跟蔡佩蓉說他們（
        指被告三人）有跟我發生性關係，之後我也告訴我親戚
        講，我親戚帶我去署立醫院檢查。」，「當天的晚上十
        一、二點的時候我跟我親戚講，他帶我去的。」，「我
        把事情告訴親戚，我親戚就帶我到署立醫院檢查。去檢
        查前曾經清洗過身體，因為不知道怎麼辦。」，「沒有
        告訴文宏瑞及李銘育我的年齡。文宏瑞脫我的褲子的時
        候，知道有人脫我的褲子，當時我昏睡，但知道，只是
        沒有什麼力氣。我有說些「哭么」（閩南語）的話，是
        在反抗的時候說的。我很想睡覺，但有看到文宏瑞跑進
        廁所裡面，我就睡著了。沒有多久，李銘育就過來，對
        我性侵。李銘育跟我發生關係後，李銘育他幾點出去我
        也不知道。文宏瑞跟我發生性關係的時候，李銘育不可
        能馬上睡著，他還說你們不要吵，他明天要上班。文宏
        瑞、李銘育是在5月19日當天在山外太陽城網咖，才因
        蔡佩蓉介紹認識。97年5月20日發生事情當時，我還就
        讀金湖國中，與蔡佩蓉是朋友，她大我一、二歲，她應
        該滿十八歲了。」，「我沒有告訴文宏瑞、李銘育我就
        讀國中。當天跟他們在一起沒有穿學校衣服，是穿便服
        。」，「去網咖是蔡珮蓉的男朋友開車載我去的。」，
        「要回去你怎麼沒有坐蔡佩蓉的車子？）我本來要坐蔡
        佩蓉她們的車子回家，當時「阿秋」（文宏瑞）堅持說
        要載我回去，當時李銘育也在車上，當時我也不想，但
        他們（被告文宏瑞、李銘育）一直說要載我回去。」，
        「被告文宏瑞、李銘育他們沒有強迫我進民宿。」，「
        （問：那不是要回家的路上，你為何要進民宿你還不拒
        絕？）他們就不載我回家。」，「（問：文宏瑞在姦淫
        妳的時候，李銘育為何說不要吵，是什麼聲音吵到他？
        ）我不知道。（是你們性交的聲音吵到他嗎？）我不知
        道。」，「文宏瑞性侵我時，我有推開他，只有推一下
        ，因為已經沒有力氣。」，「李銘育對我性侵的時候我
        才看到他的，那時候我酒醉了，反正我有畫面看到他過
        來就對了。」，「（問：鄭進忠對你性侵害是否有人在
        場？）發覺鄭進忠對我性侵害時，當時只看到他一個人
        ，他什麼時候進來我也不知道。」各等語明確（原審卷
        第177頁至第209頁）。
     3、由上開1、2、說明可知，被害人即證人Ａ女於前揭偵查
        與原審審理中，有關其如何至上開「明園民宿」，為何
        喝酒以致酒醉，嗣於喝酒醉後如何遭被告三人乘機加以
        性侵姦淫之過程與情節等基本事實之指證均前後一致，
        並無矛盾瑕疵。
（二）、
     1、查綽號「阿秋」之被告文宏瑞與綽號「喇叭」之被告李
        銘育等二人，於97年5月19日晚上7、8時許，在金門縣
        金湖鎮○○○市里○○路「太陽城」三樓網咖，巧遇蔡
        佩蓉與蔡佩蓉之男友及Ａ女，經蔡佩蓉介紹因而認識Ａ
        女，此部分事實業據被害人即證人Ａ女於檢察官偵查、
        原審審理中證稱明確，已如上述；且為被告文宏瑞、李
        銘育於警詢、檢察官偵查及原審中所自承（警卷第1頁
        至第8頁、第9頁至第14頁；偵查卷第24頁至第25頁、第
        13頁至第16頁；原審卷第42頁、99頁、第243頁至第244
        頁；第263頁至第264頁），自堪信為實在。
     2、關於被告文宏瑞提議載Ａ女回家部分：證人Ａ女於99年
        4月14日在原審審理時證稱：「吊（釣）完娃娃，…蔡
        佩蓉要跟她男朋友回家，我也說要回家，蔡佩蓉他們原
        本要載我回家，後來阿秋（指文宏瑞）跟蔡佩蓉說他要
        載我回家。」、「蔡佩蓉的男朋友開車，我本來要坐她
        們的車子回家，文宏瑞堅持載我回去，李銘育也在車上
        ，我也不想，但他們（指文宏瑞、李銘育）一直說要載
        我回去。」等語明確（原審卷第175頁、203頁），核與
        證人李銘育於99年5月12日在原審審理時證稱：「是文
        宏瑞向蔡佩蓉提議要載Ａ女回家。蔡佩蓉交待文宏瑞一
        定要將Ａ女載回家。車子是文宏瑞開的，沒有載Ａ女回
        家，載去吊（釣）娃娃。」等語相符（原審卷第265 頁
        、263頁）。足見係被告文宏瑞向蔡佩蓉提議載Ａ女回
        家，故被告文宏瑞否認向蔡佩蓉提議載Ａ女回家一節，
        顯不實在。
     3、關於97年5月20日凌晨，蔡佩蓉因關心Ａ女，由其男友
        張彥凱打手機給被告文宏瑞，向被告文宏瑞詢問是否已
        載Ａ女回家。被告文宏瑞明知Ａ女還在車上，亦未載Ａ
        女回家，竟叫Ａ女不要出聲，並向蔡佩蓉謊稱已經載Ａ
        女回家，但車卻往Ａ女住處相反方向行駛，直接開往金
        湖鎮「明園民宿」投宿等情，除據證人Ａ女於原審審理
        中證稱屬實，已如前述外；證人李銘育於上開原審審理
        時亦證稱：「途中文宏瑞有接到電話，不知道何人打來
        的，不清楚他們對話的內容。」等語（原審卷第266頁
        、263頁）。且被告文宏瑞於99年5月12日在原審審理時
        亦自承：「開車到民宿之前，有接到張彥凱的電話，他
        打給我，問我Ａ女回家沒有。我跟他說回家了。」等語
        在卷（原審卷第262頁、242頁）。雖然證人Ａ女於上開
        原審審理中證稱：蔡佩蓉用他男朋友的手機打電話給我
        ，他們（指文宏瑞及李銘育）二人其中一個人叫我不要
        出聲，並騙蔡佩蓉已經載我回家等語（原審卷第176頁
        、174頁）。其中就打電話者為蔡佩蓉或張彥凱之證述
        ，雖與被告文宏瑞所供不同，但電話既係被告文宏瑞本
        人接聽，則電話係何人打來，自以被告文宏瑞本身最為
        清楚，故應以被告文宏瑞所供述為準。此外，被告文宏
        瑞接到張彥凱電話詢問Ａ女回家了沒有時，當時被告文
        宏瑞正載著Ａ女往「明園民宿」方向駛去，竟向張彥凱
        謊稱：「Ａ女回家了」一節（原審卷第245頁），可見
        被告文宏瑞有意欺瞞蔡佩蓉及張彥凱之意圖彰彰甚明。
        經核證人Ａ女之證言與被告文宏瑞上開供述，並無二致
        ，足見證人Ａ女之證言應堪採信。是被告文宏瑞於原審
        雖辯稱：「當時我們要載她（Ａ女）回家，她（Ａ女）
        自己不回家。」云云（原審卷第245頁），若屬實在，
        何以被告文宏瑞在電話中要向張彥凱欺騙誆稱已經送Ａ
        女回家？可見被告文宏瑞所辯顯不實在。
（三）、關於被告李銘育乘機性侵害Ａ女部分：
     1、查被告李銘育對於如事實欄第四段所述時、地，利用Ａ
        女泥醉時，乘機對Ａ女加以性交得逞等事實，業據其於
        98年3月3日、7月7日各在原審準備程序時供稱，承認檢
        察官指控之犯罪事實等語在卷（原審卷第39頁、38頁；
        第67頁、65頁）；並據被告李銘育之辯護人於原審以刑
        事準備書狀陳稱：「被告李銘育對於檢察官起訴書指摘
        其對Ａ女（代號0000-0000Ａ）性交之犯罪事實，願意
        認罪，更對其失慮行為，深感後悔，希望能有自新機會
        。」等語（原審卷第46頁）；且被告李銘育之辯護人於
        98年7月7日在原審準備程序時亦陳稱：「被告李銘育承
        認犯罪，對於事實也沒有爭執，、、。」等語（原審卷
        第第68頁）。被告李銘育繼於98年10月6日在原審準備
        程序時供稱：「我認罪，我希望能夠從輕量刑，給我自
        新的機會。」，被告李銘育之辯護人於原審亦陳稱：「
        被告是認罪的。」等語在卷（原審卷第95頁、第92頁、
        94頁）；被告李銘育復於99年4月14日、5月12日各在原
        審審理時亦供稱：「我坦承有與Ａ女發生性關係。」等
        語明確（原審卷第173頁、241頁）。
     2、由上述說明可知，被告李銘育對於被訴如事實欄第四段
        所述時、地，利用Ａ女泥醉時，乘機對Ａ女加以性交得
        逞等事實已據其於原審準備程序與審理時坦承不諱，核
        與被害人即證人Ａ女如上揭（一）、指證乘機性交之情
        節相符，可見被告李銘育所犯上開乘機對Ａ女性交之犯
        行事證明確。被告李銘育事後於本院辯稱，其有與Ａ女
        發生性行為，惟並未趁機與Ａ女發生性行為云云，所辯
        無非事後卸責之詞。辯護人雖辯稱，被告李銘育之行為
        係犯刑法第227條第3項之罪（即對14 歲以上未滿16歲
        之女子性交罪）云云，亦非可採。
（四）、關於被告文宏瑞乘機性侵害Ａ女部分：
     1、關於Ａ女因酒醉無力抵抗，被告文宏瑞乘機親吻、撫摸
        Ａ女身體。Ａ女因酒醉全身無力，不能抗拒，僅用無力
        的手推被告文宏瑞一下，並罵「哭爸」（閩南話），而
        任由被告文宏瑞脫掉Ａ女內衣及褪去內、外褲，並將性
        器官插入Ａ女陰道內而姦淫得逞。嗣被告文宏瑞於乘機
        性交Ａ女得逞後，起身至浴室清洗。另一被告李銘育曾
        於被告文宏瑞與Ａ女性交過程中所發出的聲音（可能是
        Ａ女罵「哭爸」的聲音），大聲說「不要吵，我明天要
        上班」等話語，亦經證人Ａ女於檢察官偵查、原審審理
        中證稱屬實，已如前述。雖被告文宏瑞否認乘機性侵害
        Ａ女，惟被告李銘育於上開偵查與原審審理中已證稱：
        「我說不要一直吵，我明天要上班。」，並供稱其與Ａ
        女性交時，Ａ女下半身已赤裸等語在卷（偵查卷第14頁
        、13頁；原審卷第268頁、270頁）。而當時房間僅有被
        告文宏瑞、李銘育及Ａ女三人，則褪去Ａ女內、外褲者
        ，若非被告文宏瑞所為，孰能為之？又被告李育銘既在
        上開301房房間內睡覺，在被告文宏瑞性侵害Ａ女時，
        親自耳聞性侵害Ａ女所發出之吵雜聲，則被告文宏瑞若
        非性侵害Ａ女，以Ａ女當時已泥醉熟睡之狀態，則二人
        各自睡覺，衡情應係安靜無事，何以會有性交過程中所
        發出之聲音與吵雜聲等情事出現，而擾亂被告李銘育。
     2、參諸被告文宏瑞於原審審理中亦供稱：「（問：是否你
        提議去開房間的？）應該是。」，「（問：你在警察局
        就是這樣講？）因為時間過很久，有的筆錄我已經忘記
        。」，「（問：你在警察局說是你去開房間的，你現在
        也不否認吧？）是。」，「（問：為何要把一個剛認識
        的女孩載去民宿開房間？）因為那時候時間太晚了。」
        ，「（問：太晚了也可以載她回家？）是她自己不回家
        。」，「（問：她不回家也可以載她回家，她坐你車子
        她不回家可以嗎？）（未回答）。」，「（問：難道她
        強拉你去開房間嗎，尤其是你提議，又不是她提議的，
        為什麼說她不回家？）我與李銘育有問她是否要回家，
        是她自己不回家的。」，「（問：為何不開車載她回家
        ？）我不知道她家在哪裡。」，「（問：不知道她家在
        哪裡就叫蔡佩蓉來載她回家啊？）（未回答）。」，「
        （問：為何讓她喝酒喝到醉？）（遲疑）我也不曉得。
        」，「（問：你認為一個剛認識的男女可以隨便載她去
        旅館嗎？）不可以。」，「（是否一開始就有非分之想
        ，想與她發生性關係？）不是。」，「（問：不是為何
        要這樣做？）當時不知道帶她去哪裡。」，「（問：你
        也可以把她帶去警局？）（未回答）。」等語明確（原
        審卷第257頁至第259頁、242頁）。由此可見，被告文
        宏瑞既無意載Ａ女回家，又提議開房間，隨後直接將Ａ
        女載往上揭「明園民宿」301號房投宿，於途中在電話
        中對於張彥凱謊稱已將Ａ女載回家於先，嗣與Ａ女同床
        共眠，褪去Ａ女內衣及內、外褲於後，其無性侵害Ａ女
        ，孰能置信？可見被告文宏瑞辯稱其與Ａ女同床共眠，
        惟未性侵害Ａ女等情，顯不實在。
     3、另查被告文宏瑞於檢察官偵查中經檢察官囑託內政部警
        政署刑事警察局測謊鑑定結果：被告文宏瑞否認與Ａ女
        性交，也未在案發時脫Ａ女之內褲，經測試結果呈不實
        反應，此有該局97年12月12日刑鑑字第0970190801號函
        附鑑定書在卷可資佐證（偵查卷第51頁）。由此足以證
        明被告文宏瑞否認脫掉Ａ女內褲並加以性侵害等情顯不
        實在。反足以佐證Ａ女指證被告文宏瑞對其性侵害之證
        言實在。
     4、由上說明，可見被告文宏瑞確有於事實欄第三段所述之
        時、地，乘機對於酒醉之Ａ女予以姦淫得逞等情至明。
        被告文宏瑞否認犯行，無非飾卸之詞，委不足採。
（五）、關於被告鄭進忠乘機性侵害Ａ女部分：
     1、證人Ａ女於上揭原審審理中證稱：「隔天（實係同日）
        早上六、七點，突然被那個人（鄭進忠）壓在我身上而
        醒來，他（鄭進忠）沒有穿衣服，他（鄭進忠）用他的
        生殖器插入我的生殖器。」，「我推很大力，我說你是
        誰，我把他（鄭進忠）推開，他（鄭進忠）拿被子蓋住
        自己的臉。」，「我就穿褲子、鞋子趕快走去，走到金
        湖國中前，看到文宏瑞、李銘育開車回來，他們問我你
        要去那裡，一臉好像沒有發生事情一樣。」，「發覺鄭
        進忠對我性侵害時，當時只看到他一個人，他什麼時候
        進來我也不知道。」各等語明確，已如前述（見本判決
        理由欄參、三、（一）、之2所述，同原審卷第183頁至
        第184頁、第209頁）。
     2、依被告文宏瑞於97年8月8日在檢察官偵查時證稱：「我
        就載他（指鄭進忠）到明園，進去301號房時，有看到
        李銘育與代號代號0000-0000Ａ（即Ａ女）抱在一起睡
        覺，我就把李銘育叫起來，叫他（李銘育）一起去買早
        餐，這些事鄭進忠都知道。」等語明確在卷（偵查卷第
        25頁、24頁）。
     3、是依證人Ａ女與被告文宏瑞之上揭證述可知，被告文宏
        瑞於駕車載綽號「神忠」之被告鄭進忠至上揭『明園民
        宿』301號房內休息時，因被告文宏瑞已叫醒睡覺之另
        一被告李銘育起床，隨後被告文宏瑞與李銘育二人離開
        上揭301號房外出買早餐，獨留被告鄭進忠在該301號房
        間內，則當時該301號房房間顯然僅剩被告鄭進忠與Ａ
        女共二人至明。
     4、被告鄭進忠雖於警詢及偵查中均供稱：「他（指文宏瑞
        ）就載我去『明園民宿』301號房內休息，我一進房內
        發現有二個人在床上睡覺並用被子蓋著，我就坐在另一
        張床的床邊看電視，約20分鐘後我很累就躺在床上睡著
        了。直到我醒來時已經早上8時30分，發現同房另一張
        床原本睡覺的兩個人已經不見了。」云云（警卷第17頁
        、18頁、16頁；偵查卷第23頁、22頁）。惟依被告鄭進
        忠之供詞，其進入「明園民宿」301號房時，看到被告
        李銘育及Ａ女在同一張床上睡覺，其在另一張床上休息
        看電視，約20分鐘後累了才睡覺，約1個多小時後醒來
        ，才發現李銘育及Ａ女不見。然依被告文宏瑞於上開檢
        察官偵查中證稱：「我載他（指鄭進忠）到明園，進去
        301 號房時，有看到李銘育與Ａ女抱在一起睡覺，我就
        把李銘育叫起來，叫他（李銘育）一起去買早餐，這些
        事鄭進忠都知道。」等語，已如前述。嗣被告文宏瑞於
        99年5月12日在原審審理中證稱：「（問：你確定李銘
        育與鄭進忠兩人有面對面碰面？）我不確定。」，「（
        問：你之前不是說李銘育有問鄭進忠為何來？）對啊！
        李銘育有看到鄭進忠來啊。」，「（問：沒有照面，為
        何知道鄭進忠有來？）我不知道他們是否有碰到面。」
        等語（原審卷第256頁、242頁）。被告文宏瑞對於被告
        李銘育是否直接與被告鄭進忠碰面，雖於原審審理中證
        稱不確定，但亦表示被告李銘育有看到被告鄭進忠進入
        301號房內。而且被告文宏瑞於上開檢察官偵查中業已
        明確供稱在被告鄭進忠進入301號房時，被告李銘育與
        Ａ女仍相擁共眠，被告文宏瑞立即將被告李銘育叫醒，
        一起外出買早餐。被告鄭進忠既看到被告李銘育與Ａ女
        相擁而眠，其又在隔壁床休息看電視，自不可能沒有看
        到被告文宏瑞將李銘育喚醒一起外出之情事。而斯時
        301號房內只有被告鄭進忠及裸露下半身之Ａ女兩人在
        內，顯然被告文宏瑞是在製造機會給被告鄭進忠至明。
        從而被告鄭進忠上述辯解，顯然不實。
     5、而Ａ女於上開原審審理時證稱：其遭被告鄭進忠性侵害
        所驚醒，用力推開，鄭進忠用棉被蓋住自己的臉，她（
        Ａ女）即迅速著裝離開民宿，走到金湖國中前，遇到文
        宏瑞及李銘育開車回來等語。核與被告文宏瑞、李銘育
        二人於檢察官偵查及原審審理時亦均證稱，有在金湖國
        中前面遇見Ａ女等語相符（偵查卷第15頁、13頁；原審
        卷第255頁、242頁；第274頁、263頁）。由此可知，被
        告文宏瑞與李銘育二人離開上述301號房外出買早餐時
        ，在該301號房間內則僅剩被告鄭進忠與Ａ女共二人，
        而被告鄭進忠因見泥醉熟睡之Ａ女裸露下半身獨自一人
        睡於房間，見有機可乘，萌生淫念遂對泥醉熟睡之Ａ女
        加以性侵姦淫得逞，因熟睡之Ａ女遭被告鄭進忠壓住身
        體而驚醒，始用力將被告鄭進忠推開，而被告鄭進忠見
        其性侵犯行被Ａ女識破，始以棉被蓋住其（鄭進忠）自
        己臉部，以避免被認出，嗣Ａ女於驚醒之餘，方即著裝
        離開民宿，迨於走到金湖國中前，適巧遇到剛吃完早餐
        之被告文宏瑞及李銘育二人等情至明。依上述說明，可
        見Ａ女之證詞具體一致，若非真實經歷，以其稚嫩年紀
        ，豈能杜撰「鄭進忠用棉被蓋住自己的臉」之情節。何
        況被告文宏瑞及李銘育二人亦均供承確於金湖國中前遇
        到Ａ女等情，核與Ａ女證詞相符合。由此可見Ａ女之證
        詞應係實在可信。
     6、由上說明可知，足證被告鄭進忠見泥醉熟睡之Ａ女裸露
        下半身獨自一人睡於房間時，見有機可乘，遂萌生淫念
        對泥醉熟睡之Ａ女加以性侵姦淫得逞等情明確。被告鄭
        進忠事後否認犯行，顯係係卸責推諉之詞，顯不足採。
（六）、
     1、又從Ａ女陰道、肛門、口腔、指甲所採得之棉棒、抹片
        及唾液，經內政部警政署刑事警察局鑑定結果，被害人
        Ａ女陰道，以酸性磷酸酵素法檢測結果，呈陰性反應，
        以顯微鏡檢查未發現精子細胞，經抽取ＤＮＡ檢測，人
        類男性Ｙ染色體ＤＮＡ定量結果，未檢出ＤＮＡ。被害
        人Ａ女陰道抹片，以顯微鏡檢查未發現精子細胞，其餘
        證物未檢測。因此得到「本案證物未檢出足資比對結果
        ，無法與涉嫌人李銘育、文宏瑞、鄭進忠比對」的結論
        ，此有該局97年8月4日刑醫字第0970010202號鑑驗書在
        卷足憑（原審卷第76頁）。惟查以棉棒、抹片於被害人
        Ａ女陰道所採得之微物證據，顯係因Ａ女於案發後返家
        沐浴後睡覺，直至5月21日晚上9時以後，方在親戚之陪
        同下，於該（21）日晚間10時45分前往行政院衛生署金
        門醫院檢查，此有該院受理疑似性侵害事件驗傷診斷書
        在卷可稽（受理疑似性侵害事件驗傷診斷書附於偵查卷
        第74頁證物袋內），並據被害人Ａ女於前開偵查與原審
        審理時證稱其於回家後有先洗澡然後去睡覺，睡醒後蔡
        佩蓉有打電話給其本人，Ａ女於電話中有告訴蔡佩蓉有
        關遭被告三人性侵之事，且Ａ女亦有告知其親友，嗣由
        其親友帶至署立金門醫院驗傷等語在卷（偵查卷第6頁
        、5頁；原審卷第191頁、192頁、174頁）。由此可見，
        被害人Ａ女於案發後返家沐浴清潔身體後睡覺，最後前
        往醫院檢查時之時間差距，最少有16小時，且Ａ女既已
        沐浴清洗身體乾淨，衡情自無法採得被告三人之精液。
        從而自不能以上開鑑定結果證明Ａ女供述不實，亦不得
        以上開鑑定結果資為被告三人未性侵害Ａ女之有利依據
        ，併予敘明。又證人蔡佩蓉於97年10月1日在檢察官偵
        查中雖證稱：「（問：你後來是否知道代號0000-0000
        Ａ被性侵之事？）我記不起來。」等語（偵查卷第40頁
        ），然並不能以證人蔡佩蓉上揭證稱我記不起來等語，
        即認被害人Ａ女並未以電話告知蔡佩蓉有關遭被告三人
        性侵之事，附此敘明。
     2、被告文宏瑞、鄭進忠二人之辯護人聲請傳喚證人蔡佩蓉
        欲證明被害人Ａ女並未於事發後有與證人蔡佩蓉聯繫，
        藉以證明被害人Ａ女所述係謊言云云（本院卷第104頁
        ）。惟查：證人蔡佩蓉業已於上揭檢察官偵查時證稱記
        不起來被害人Ａ女是否有告知上開性侵之事一節，已如
        前述。而被害人Ａ女確於其遭性侵後於5月21日晚間10
        時45分前往上揭署立金門醫院驗傷檢查等情，亦有該院
        受理疑似性侵害事件驗傷診斷書在卷足憑，業如上述。
        故證人蔡佩蓉雖證稱記不起來被害人Ａ女是否有告知其
        本人上開性侵之事，然只是證人蔡佩蓉記不起來而已，
        並不得以此推論認定被害人Ａ女未向證人蔡佩蓉告知上
        述遭性侵之事。何況被害人Ａ女確有至前揭金門醫院驗
        傷檢查，此乃客觀不爭之事實。故辯護人聲請傳喚證人
        蔡佩蓉到庭作證一事，因與本案並無直接關聯性，故本
        院認為自無傳喚證人蔡佩蓉之必要，附此敘明。
四、綜上所述，被告文宏瑞、李銘育、鄭進忠上開所辯，均不可
    採，本件事證明確，被告三人犯行均應堪認定。
五、論罪科刑部分
（一）、按對於男女利用其精神、身體障礙、心智缺陷或其他相
        類之情形，不能或不知抗拒而為性交者，刑法第225條
        第1項設有處罰之明文。其所謂相類之情形，係指被害
        人雖非精神、身體障礙、心智缺陷，但受性交時，因昏
        暈、酣眠、泥醉等相類似之情形，致無同意性交之理解
        ，或無抗拒性交之能力者而言，最高法院96年台上第43
        76號著有刑事判決可資參照。
（二）、查被告文宏瑞、李銘育等二人各利用與Ａ女玩撲克牌，
        每輸一次罰喝一杯（一般白色塑膠杯）啤酒，因Ａ女輸
        多贏少，喝得最多，致不勝酒力，嘔吐醉倒，嗣經被告
        文宏瑞、李銘育共同將Ａ女扶至床上睡覺等情，均如上
        述。詎被告文宏瑞利用Ａ女因泥醉熟睡致全身無力之情
        形，Ａ女並未同意與被告文宏瑞性交之理解且無抗拒性
        交之能力下，而任由被告文宏瑞脫掉Ａ女內衣及褪去內
        、外褲，嗣由被告文宏瑞將性器官插入Ａ女陰道內而姦
        淫得逞。又被告李銘育見酒醉熟睡於床上之Ａ女下半身
        未穿褲子，因情不自禁，心起淫念，即基於乘機性交Ａ
        女之犯意，在Ａ女並未同意與被告李銘育性交之理解且
        無抗拒性交之能力下，任由被告李銘育擁抱親吻，隨後
        被告李銘育將其性器官插入Ａ女陰道內予以姦淫得逞。
        再被告鄭進忠亦見酒醉熟睡之Ａ女裸露下半身睡於前述
        「明園民宿」301號房間內，於在Ａ女並未同意與被告
        鄭進忠性交之理解且無抗拒性交之能力下，被告鄭進忠
        竟乘機脫掉其自己衣服，將身體壓在Ａ女身上，並將其
        陰莖插入Ａ女陰道內予以性交姦淫得逞。核被告文宏瑞
        、李銘育、鄭進忠等三人所為，均係各犯刑法第225 條
        第1項之乘機性交罪。又被告文宏瑞、李銘育各於其對
        被害人Ａ女乘機性交前，分別對Ａ女親吻、撫摸Ａ女身
        體等之猥褻行為係屬渠等所犯上揭乘機性交罪犯行之階
        段行為，均不再論罪，併予敘明。
（三）、公訴人於原審審理時論告雖指稱被告三人等均係犯刑法
        第225條第1項乘機性交罪及同法227條第3項對於14歲以
        上未滿16歲之女子為性交罪，且係法條競合等語（按本
        案檢察官起訴書原係認為被告三人係各犯刑法第225條
        第1項之乘機性交罪及同法第227條第3項之對於14歲以
        上未滿16歲之女子為性交等罪，且認被告三人所犯上開
        二罪，係以一行為觸犯數罪名之想像競合犯。嗣檢察官
        於99年4月14日在原審審理時則陳述指稱被告三人所犯
        上開二罪係屬於法條競合等語在卷，原審卷第172頁）
        。惟按刑法第227條第3項對於14歲以上未滿16歲之男女
        為性交罪，以行為人與滿14歲以上未滿16歲之男女合意
        性交者為限，倘行為人未經合意，而係利用被害人熟睡
        之際，對於被害人為性交之行為者，即不構成該條項罪
        責，最高法院96年度台上字第500號刑事判決意旨參照
        。如前所述，本件被告三人等係利用Ａ女酒醉熟睡，惟
        Ａ女並未同意與被告三人性交之理解且無抗拒性交之能
        力下，被告三人乘機對於Ａ女予以性交姦淫，因被告三
        人並非與Ａ女合意性交，從而被告三人均不構成上揭刑
        法第227條第3項之對於14歲以上未滿16歲之女子為性交
        罪。由上述說明，因公訴人認被告三人所犯上揭二罪係
        屬法條競合關係，故本件對於被告三人僅論以刑法第22
        5條第1項之乘機性交罪，併予敘明。
（四）、查被告文宏瑞、鄭進忠二人各有如事實欄第一段所述之
        犯罪科刑執行情形，被告文宏瑞於97年4月15日縮刑期
        滿執行完畢（指揮書執畢日期為97年4月19日，97年4月
        16日因縮短刑期執畢出監）。被告鄭進忠甫於94年5月5
        日易科罰金執行完畢，此各有臺灣高等法院被告前案紀
        錄表在卷足憑（本院卷第47頁至第55頁、第57頁至第58
        頁；第124頁至第131頁、176頁至第177頁、第180頁至
        第181頁）。上開被告二人各於有期徒刑執行完畢後5年
        內，再因故意犯最重本刑為有期徒刑以上之本罪，均為
        累犯，均應各依累犯之規定加重其刑。
（五）、又兒童及少年福利法第70條第1項前段規定，成年人故
        意對兒童或少年犯罪者，加重其刑二分之一。以成年人
        「故意」對兒童或少年犯罪者，始足當之。所謂故意，
        固不以確定故意為必要，但仍以行為人預見犯罪客體為
        兒童或少年，且對該兒童或少年犯罪並不違背其本意者
        為限。查本案被害人Ａ女係82年2月生，此有其年籍資
        料在卷足憑（附於偵查卷第74頁證物袋內），其為14歲
        以上未滿18歲之少年，固堪認定。惟被告三人等均否認
        知悉Ａ女為14歲以上未滿18歲之少年。證人Ａ女亦於檢
        察官偵查與原審審理中證稱：被告等人並不知道我的真
        實年齡等語（偵查卷第6頁倒數第1、2行）；之前不認
        識文宏瑞，是這次蔡珮容的關係才認識。在這件事情發
        生前不認識李銘育。當時我就讀金湖國中，與蔡珮容是
        朋友，她應該滿十八歲了。我就讀國中的事，沒有告訴
        文宏瑞、李銘育。與文宏瑞、李銘育他們在一起時沒有
        穿學校制服，當天我穿便服等語明確（原審卷第200頁
        至第201頁）。依證人Ａ女之上開證詞觀之，Ａ女雖然
        就讀國中，惟其友人蔡珮容已滿18歲，而蔡珮容又有其
        男友張彥凱（綽號彥頭）開車接送，再者Ａ女穿著便服
        ，並未穿著學校制服，亦未將其年齡告訴被告三人，且
        被告三人等復否認知悉Ａ女為14歲以上未滿18歲之少年
        ，因檢察官所舉證據亦不足以證明被告三人於行為時，
        對於Ａ女為14歲以上未滿18歲之少年有所認識，自不得
        依兒童及少年福利法第70條第1項規加重其刑。公訴人
        於原審審理時請求依該條項對被告等加重其刑，尚非可
        採，併予敘明。
肆、
一、原審以被告三人所犯刑法第225條第1項之乘機性交罪，各事
    證明確，且以被告文宏瑞、鄭進忠二人均有累犯之適用，對
    於被告三人分別予以論罪科刑，固非無見。惟查：
（一）、按犯罪之競合，除想像競合外，尚有法規（條）競合。
        前者（想像競合），刑法第55條前段設其規定，係指一
        行為發生數結果，觸犯數罪名之競合狀態，而就所觸犯
        之數罪名中，從其較重之一罪處斷，但仍不排斥其競合
        之輕罪，僅不另加以處罰而已，屬於裁判上一罪。後者
        （法條競合），則不見之明文，認應委諸於法理解決，
        乃一行為發生一結果，成立一罪名，同時有數法條可以
        適用之情形，而就競合之數法條中，擇一適用，並當然
        排斥其他法條之適用，而為單純一罪。因此，想像競合
        係處刑問題，為避免遇有重罪之法定最輕本刑較輕罪之
        法定最輕本刑為輕時，裁判者仍得在重罪之最輕本刑以
        上，輕罪之最輕本刑以下，量定其宣告刑，以致發生與
        法律規定從一重處斷之原旨相違背之不合理現象，刑法
        第55條但書乃規定「不得科以較輕罪名所定最輕本刑以
        下之刑」，以免科刑偏失。而法律（條）競合，既純屬
        適用法律問題，無關乎數罪名之輕重比較，於量定宣告
        刑時，自不受刑法第55條但書之拘束，祇須以行為人之
        責任為基礎，審酌刑法第57條所列各款情狀即足，尤無
        不得量處低於已被排斥不用之法條最輕本刑以下之刑之
        限制，最高法院99年度台上字第2033號著有刑事判決足
        參。故如行為人所犯者係一行為觸犯數罪名之想像競合
        犯，則就所觸犯之數罪名中，從其較重之一罪處斷，但
        仍不排斥其競合之輕罪，僅不另加以處罰而已，屬於裁
        判上一罪；或就行為人所犯之有罪部分予以適用論罪科
        刑，至於不構成有罪部分，因不另加以處罰，且屬於裁
        判上一罪之關係，因此就不構成犯罪部分（即無罪部分
        ），須於裁判書交代敘明不另為無罪之諭知。而法條（
        規）競合，則係指一行為發生一結果，成立一罪名，因
        同時有數法條可以適用之情形，而就競合之數法條中，
        擇一適用，並當然排斥其他法條之適用，而為單純一罪
        。因此，如行為人所犯者係屬法條競合之情況下，因係
        指一行為發生一結果，成立一罪名，故於同時有數法條
        可以適用之情形，而就競合之數法條中，選擇其一適用
        而排斥其他法條之適用，故為單純一罪，自無庸於裁判
        書另行敘明不另為無罪之諭知。然依原判決理由欄貳、
        三、論罪科刑之（三）理由論述說明（原判決第12頁）
        ，雖認「公訴人論告指稱被告三人均係犯刑法第225條
        第1項乘機性交罪及同法227條第3項對於14歲以上未滿
        16歲之女子為性交罪，且係法規（條）競合，容有誤會
        。」等語（原判決第12頁第12行至第14行）。惟原判決
        並未對於公訴人論告指稱被告三人所犯上揭刑法第225
        條第1項罪與同法第227條第3項之罪間有關法規（條）
        競合關係予以論述說明，理由尚有未完備。且原判決理
        由又敘明「惟依公訴人之主張，無論係法規競合或想像
        競合犯，本院均無庸另為無罪之論知，並此敘明。」等
        語（原判決第12頁第14行至第16行）。惟查法規（條）
        競合與想像競合二者間之法律概念與定義不同，已如前
        述。故原判決理由指稱，對於法規競合本院均無庸另為
        無罪之論知一語，對於法規（條）競合之論述，容有誤
        會。
（二）、按對於男女利用其精神、身體障礙、心智缺陷或其他相
        類之情形，不能或不知抗拒而為性交者，刑法第225 條
        第1項定有處罰明文。是本案被告三人究係以何種犯罪
        方法犯本件乘機性交罪，原判決於事實欄雖有敘述記載
        ，惟原判決理由欄貳、三、論罪科刑之（一）部分（原
        判決第11頁倒數第2、3行），僅泛稱「核被告文宏瑞、
        李銘育、鄭進忠所為，均係犯刑法第225條第1項之乘機
        性交罪。」，並未論述說明被告三人究係以何種犯罪方
        式犯本件乘機性交罪，可見理由並不完備。
（三）、查本件被害人Ａ女之年籍資料係附於偵查卷第74頁證物
        袋內，已如前述。惟原判決理由欄貳、三、論罪科刑之
        （四）理由論述說明部分，則記載為「警卷資料袋」（
        原判決第9頁、第10頁），其採證容有未盡詳實。
伍、被告文宏瑞、鄭進忠二人提起上訴，否認有對被害人Ａ女犯
    有刑法第225條第1項乘機性交罪犯行；被告文宏瑞、鄭進忠
    二人之共同辯護人為該被告二人辯護稱，本案除告訴人Ａ女
    之指訴外，並無有任何證據可以證明上開被告二人有對被害
    人Ａ女犯乘機性交罪犯行云云，經合並無理由，所辯均不足
    採。另一被告李銘育提起上訴辯稱，其有與Ａ女發生性行為
    ，惟並未趁機與Ａ女發生性行為云云，所辯無非事後卸責之
    詞。被告李銘育之辯護人雖辯稱，被告李銘育之行為係犯刑
    法第227條第3項之罪（即對14歲以上未滿16歲之女子性交罪
   ）云云，經核亦非可採。 
陸、檢察官依告訴人之聲請提起上訴略以：被告三人於犯後仍飾
    詞狡辯，否認犯行。除被告李銘育曾與告訴人之法定代理人
    達成和解外，其餘被告文宏瑞、鄭進忠二人均拒不與告訴人
    和解明顯犯後態度不佳，原審量刑顯然過輕等語。惟查：
一、被告李銘育於原審業已供承認罪在卷，已如前述（見本判決
    理由欄參、三、（三）之1所述，關於被告李銘育乘機性侵
    害Ａ女部分），且被害人Ａ女於原審審理時亦證稱，被告李
    銘育與其姊姊有至其（被害人Ａ女）家道歉，復有和解賠償
    金錢等語明確（原審卷第185頁、186頁、174頁），並有和
    解協議書與被告李銘育於原審書立悔過書各在卷可證（原審
    卷第50頁、第70頁至第72頁）。由此可見被告李銘育並未於
    犯後仍飾詞狡辯，否認犯行；且被告李銘育於犯後已有悔意
    ，態度並無不佳之情事。
二、被告文宏瑞、鄭進忠二人雖辯稱並未對被害人Ａ犯乘機性交
    罪，否認犯行，此乃被告二人之辯解權利；被告二人雖否認
    犯行，而未與告訴人和解，則係屬被告二人犯後態度之問題
    ，乃屬法院依刑法第57條為科刑審酌標準之依據。
三、綜上所述，檢察官以被告李銘育於犯後仍飾詞狡辯，否認犯
    行；犯後態度不佳及被告文宏瑞、鄭進忠二人飾詞狡辯，否
    認犯行，且未與告訴人和解及原審量刑過輕等為由提起上訴
    ，經核尚非可採。
柒、
一、本件被告三人等與檢察官雖各提起上訴而均非可採。惟原判
    決既有前開違誤與不當之處，顯屬無可維持，自應由本院將
    原判決撤銷，另為適法之判決。爰審酌被告文宏瑞、李銘育
    鄭進忠等三人利用被害人Ａ女因泥醉熟睡致全身無力之情形
    ，Ａ女並未同意與被告文宏瑞、李銘育、鄭進忠性交之理解
    且無抗拒性交之能力下，而由被告文宏瑞等三人乘機對害人
    Ａ女予以姦淫性交得逞，致被害人Ａ女身、心均受創傷。其
    中被告文宏瑞提議至上開「明園民宿」開房間投宿，嗣先行
    乘機性侵被害人Ａ女，並以自小客車戴被告鄭進忠至上開民
    宿301號房間內，及被告鄭進忠進入該民宿房間內，見被害
    人Ａ女因酒醉熟睡，不知尊重女性，反而乘機對被害人Ａ女
    予以性交姦淫得逞，事後蓋棉被掩飾犯行，被告文宏瑞、鄭
    進忠均犯後否認犯行，且未與被害人Ａ女達成民事和解，賠
    償被害人Ａ女損害等一切情狀，對於被告文宏瑞、鄭進忠分
    別改判處如主文第二項（被告文宏瑞處有期徒刑3年10月）
    、第四項所示之刑（被告鄭進忠處有期徒刑3年6月），以示
    懲儆。
二、查本件被告李銘育於犯後在原審業已供承認罪，且與其姊至
    被害人Ａ女家道歉與賠償金錢，並有和解協議書及被告李銘
    育於原審書立之悔過書在卷可證（原審卷第185頁、186頁、
    174頁、第50頁、第70頁至第72頁）。由此可見被告李銘育
    犯後已有悔意，態度良好；再者，被告李銘育之前並無犯罪
    科刑執行前科，未曾受有期徒刑之宣告，此有其臺灣高等法
    院被告前案紀錄表在卷可稽（本院卷第56頁、第134頁），
    其因年輕識淺，一時衝動，致觸犯本件刑法第225條第1項乘
    機性交罪，其法定刑度為3年以上10年以下有期徒刑之重罪
    ；惟因被告於原審審理時業已坦承犯行，具有悔意；復向被
    害人Ａ女道歉與賠償金錢，有上述和解協議書及被告李銘育
    於原審書立之悔過書在卷足憑，均如前述。且被告李銘育目
    前就讀於德霖技術學院餐旅管理系，此有其學生證（影本）
    在卷足憑（本院卷第179頁）。本院審酌被告李銘育所犯前
    開犯行，可謂情輕法重，如對被告李銘育判處最低度刑罰，
    被告李銘育勢必入監服刑，則被告李銘育之前途與其學業勢
    必因而斷送，化為烏有；被告李銘育所犯上開犯行，尚非無
    不可憫恕，從而本院認雖對被告李銘育判處法定最低本刑，
    猶嫌過重，故依刑法第59條之規定，減輕其刑。爰審酌被告
    李銘育上開犯罪之動機、犯罪手段，以如前開事實欄第四段
    所述之方法乘機對A女為性交得逞之犯罪方式，對於A女身心
    造成難以彌補之傷害，本應從重量刑。惟姑念被告李銘育於
    犯後已於原審審理時坦承犯行，並已向告訴人A女道歉與賠
    償金錢及和解，已如前述；且被告李銘育於犯後已有悔意等
    一切情狀，改判處如主文第三項所示之刑（被告李銘育處有
    期徒刑2年），以示懲儆。又查被告李銘育未曾因故意犯罪
    而受有期徒刑以上刑之宣告，已如上述。被告李銘育經此偵
    審教訓及刑之宣告後，當知所警惕，爾後信無再犯之虞，是
    本院認對被告李銘育所受本件刑之宣告以暫不執行為適當，
    並依刑法第74條第1項第1款之規定，宣告緩刑3年，以啟自
    新。另按刑法第93條第1項第1款規定（犯有關妨害性自主罪
    ），諭知於緩刑期間付保護管束。又為期被告李銘育於服務
    社會中得以導正其前開不良之偏差行為與觀念，再依刑法第
    74條第2項第5款之規定，諭知被告於緩刑期間應向戶籍所在
    地之財團法人中華民國佛教慈濟慈善事業基金會或其分會提
    供陸拾小時之環保志工義務勞務，藉以洗滌其心靈。
據上論斷，應依刑事訴訟法第369條第1項前段、第364條、第371
條、第299條第1項前段，刑法第225條第1項、第59條、第47第1
項、第74條第1項第1款、第93條第1項第1款、第2款、第74條第
2項第5款，判決如主文。
本案經檢察官李靜文到庭執行職務。
中    華    民    國    100    年    1    月    26    日
                刑事庭    審判長法  官  吳昭瑩
                                法  官  陳容正
                                法  官  陳坤地
以上為正本，係照原本作成，證明與原本無異。
如不服本判決，應於判決收受送達後10日內向本院提出上訴書狀
，其未敘述上訴之理由者並得於提起上訴後10日內向本院補提理
由書狀（均須按他造當事人之人數附繕本）。
中    華    民    國   100    年    1     月    27    日
                                書記官  周秀香


附錄所犯法條：
 中華民國刑法第225 條
 （乘機性交、猥褻罪）
對於男女利用其精神、身體障礙、心智缺陷或其他相類之情形，
不能或不知抗拒而為性交者，處3年以上10年以下有期徒刑。
對於男女利用其精神、身體障礙、心智缺陷或其他相類之情形，
不能或不知抗拒而為猥褻之行為者，處6月以上5年以下有期徒刑
。   
第1項之未遂犯罰之。